【裁判字號】    89,簡上,51
【裁判日期】    890316
【裁判案由】    違反就業服務法
【裁判全文】
台灣新竹地方法院刑事判決                          八十九年度簡上字第五一號
    上  訴  人
    即  被  告  甲○○
    選任辯護人  林思銘律師
右列上訴人因違反就業服務法案件，不服本院竹東簡易庭八十九年度竹東簡字第三七
號，中華民國八十九年三月十六日第一審簡易判決（聲請案號：台灣新竹地方法院檢
察署八十九年度偵字第五八一號），本院管轄第二審之合議庭判決如左：
    主  文
上訴駁回。
    事  實
一、甲○○於民國八十五年間因違反區域計畫法案件，經本院於八十六年七月十六日
    ，以八十五年度易字第三○九九號判處有期徒刑二月，如易科罰金，以三百元折
    算一日確定，甫於八十六年十一月二十八日易科罰金執行完畢，明知不得留用他
    人所申請聘僱之外國人，竟自八十八年一月間某日起，在其所經營位於新竹縣竹
    東鎮○○路八四號之茂松水果行（澎澎水果攤），留用其子乙○○於八十六年八
    月八日所申請聘僱從事家庭幫傭工作之菲律賓籍人DAYAG IRENE BARICAUA，從事
    水果行中清洗水果、削水果之工作，嗣於八十九年一月二十三日下午十時三十分
    許，為警在上處水果行查獲，因而偵知上情。
二、案經新竹市警察局報告台灣新竹地方法院檢察署檢察官聲請簡易判決處刑。
    理  由
一、訊之被告甲○○固不否認經營茂松水果行（澎澎水果攤），以及有於前揭時間，
    其子乙○○所申請之菲律賓籍人DAYAG IRENE BARICAUA，在其所經營之水果行清
    洗、削蕃茄之事實，惟否認有何違反就業服務法之行為，辯稱：因其兒子乙○○
    現在與伊同住所以菲傭也一起過來，而菲傭洗水果係要給家人食用，係家務工作
    ，並非因伊經營水果行，即認其有違反就業服務法之行為等語。經查：位於新竹
    縣竹東鎮○○路八四號之茂松水果行（澎澎水果攤）係由被告所經營，而菲律賓
    籍人DAYAG IRENE BARICAUA係被告之子乙○○申請聘僱從事家庭幫傭工作等情，
    業據被告於警訊時供述明確，經核與乙○○及DAYAG IRENE BARICAUA於警訊時陳
    述之情形相符，此外並有居留外僑作業外勞資料查詢表在卷可稽，堪信為真實；
    次查：證人即當日查獲之員警陳文溥證稱：「當天是有人說竹東有外勞，我就與
    我同事一起到上訴人處，我們去時店內有人買水果，但是沒有看到外勞，我們就
    到車上等一下，就看到外勞拿水果出來清洗、切水果，我們就上前逮捕」、「外
    勞是洗完後就把水果拿到店內放，量不像是給一個人吃的，是直接清洗完水果就
    拿到店內賣水果處放，二個放水果的經過我有親眼看到，量我沒有很注意，那不
    是切給一個人吃的。」等語（本院九十年一月三十一日訊問筆錄參見），因此，
    菲律賓籍人DAYAG IRENE BARICAUA確有於被告所經營之水果行中從事工作，顯堪
    認定，被告所辯前詞，委不足採，是本件事證已臻明確，被告犯行堪予認定。
二、核被告所為係犯就業服務法第五十三條第三款之規定，應依第五十八條第一項前
    段論處。查被告於八十五年間因違反區域計畫法案件，經本院於八十六年七月十
    六日，以八十五年度易字第三○九九號判處有期徒刑二月，如易科罰金，以三百
    元折算一日確定，甫於八十六年十一月二十八日易科罰金執行完畢等情，有台灣
    高等法院被告全國前案紀錄表附卷可稽，被告前受有期徒刑之執行完畢後，五年
    以內再犯本件有期徒刑以上之罪，為累犯，應依刑法第四十七條之規定，加重其
    刑。原審援引就業服務法第五十八條第一項前段，刑法第十一條前段、第四十二
    條第二項，罰金罰鍰提高標準條例第二條，現行法規所定貨幣單位折算新台幣條
    例第二條，並審酌被告犯罪之情狀，判處罰金新台幣五萬元，並諭知易服勞役之
    折算標準，核其認事用法，俱無違誤，量刑亦堪允洽。上訴人猶執陳詞否認犯行
    而提起上訴。本院認被告上訴要無理由，應予以駁回。
三、據上論斷，應依刑事訴訟法第四百五十五條之一第一項、第三項、第三百六十八
    條，判決如主文。
本案經檢察官吳金棟到庭執行職務。
中      華      民      國    九十      年      四      月     三十     日
                              台灣新竹地方法院刑事第二庭
                                  審判長法      官    王  銘  勇
                                        法      官    黃  美  盈
                                        法      官    蘇  嘉  豐
右正本證明與原本無異。
不得上訴。
                                        書  記  官    賴  寶  合
中      華      民      國    九十      年      四      月     三十     日
附錄法條：就業服務法第五十三條第一款、第五十八條第一項前段
就業服務法第五十三條
雇主不得有左列行為：
三  未經許可聘僱或留用他人所申請聘僱之外國人。
就業服務法第五十八條
違反第五十三條第一款、第二款或第三款規定，其聘僱或留用人數為一人者，處六月
以下有期徒刑、拘役或科或併科新台幣九萬元以下罰金；其聘僱或留用人數為二人以
上者，處三年以下有期徒刑、拘役或科或併科新台幣三十萬元以下罰金。


司法院資訊處製作；財團法人民間司法改革基金會備份。
